# 2. Ata de Reunião(05/09)

## Dados da Reunião

A seguir temos a <i>Tabela 1</i> que mostra os dados da reunião:

|                                     Alunos presentes                                     |    Data    | Horário de inicio e fim |      Local       | Redator |
| :--------------------------------------------------------------------------------------: | :--------: | :---------------------: | :--------------: | :--------------: |
| [Camila Silva](https://github.com/CamilaSilvaC), [Geovanna Alves](https://github.com/GeovannaUmbelino), [Luísa de Souza](https://github.com/luisa12ll) e [Yan Matheus](https://github.com/Yanmatheus0812) | 05/09/2025 | 22:35 - 01:00 | Plataforma Teams | [Luísa de Souza](https://github.com/luisa12ll) |

<figcaption align="center">Tabela 1: Dados da reunião.</figcaption>

## Objetivos

- Redefinir o aplicativo utilizado pelo grupo;
- Criação do Rich Picture; e
- Criação e organização do README.

## Atividades

A seguir temos a <i>Tabela 2</i> que mostra como ficou divididas nossas atividades:

| N°| Atividade | Responsável | Entrega |
| ---- | ---- | ---- | ---- |
| 1 | Criar lista de verificação do conteudo| [Camila Silva](https://github.com/CamilaSilvaC), [Geovanna Alves](https://github.com/GeovannaUmbelino), [Lara Souza](https://github.com/mel14-hub), [Luísa de Souza](https://github.com/luisa12ll), [Pedro Henrique](https://github.com/pedrohpsantos) e [Yan Matheus](https://github.com/Yanmatheus0812) | 08/09/2025 |
| 2 | Criar Gitpages do grupo | [Geovanna Alves](https://github.com/GeovannaUmbelino), [Lara Souza](https://github.com/mel14-hub) e [Pedro Henrique](https://github.com/pedrohpsantos) | 08/09/2025|
| 3 | Criar e organizar o README | [Geovanna Alves](https://github.com/GeovannaUmbelino) | 08/09/2025|
| 4 | Criar Rich Picture | [Camila Silva](https://github.com/CamilaSilvaC), [Luísa de Souza](https://github.com/luisa12ll) e [Yan Matheus](https://github.com/Yanmatheus0812) | 08/09/2025|
| 5 | Ata da reunião | [Luísa de Souza](https://github.com/luisa12ll)| 08/09/2025|

<figcaption align="center">Tabela 2: Atividades a serem feitas.</figcaption>

## Link da gravação

<iframe width="560" height="315" src="https://www.youtube.com/embed/cz-eFMl_OmA?si=-ZQR8XU-0oGgfG4N" title="YouTube video player" frameborder="0" allow="accelerometer; autoplay; clipboard-write; encrypted-media; gyroscope; picture-in-picture; web-share" referrerpolicy="strict-origin-when-cross-origin" allowfullscreen></iframe>

## Próxima Reunião

Será realizada no dia 06/09/2025, às 20:00.

## Histórico de Versões

| Versão | Data       | Descrição               | Autor                                                     | Revisor                                                 |
|--------|------------|------------------------|-----------------------------------------------------------|--------------------------------------------------------|
| 1.0    | 09/09/2025 | Documentação da ata     | [Geovanna Alves](https://github.com/GeovannaUmbelino)     | [Pedro Henrique](https://github.com/pedrohpsantos)    |
