# 15. Ata de Reunião(22/09)

## Dados da Reunião

A seguir temos a <i>Tabela 1</i> que mostra os dados da reunião:

|                                                               Alunos presentes                                                                |    Data    | Horário de inicio e fim |      Local       |                    Redator                     |
| :-------------------------------------------------------------------------------------------------------------------------------------------: | :--------: | :---------------------: | :--------------: | :--------------------------------------------: |
| [Lara Souza](https://github.com/mel14-hub), [Luísa de Souza](https://github.com/Luisa12ll) e [Yan Matheus](https://github.com/Yanmatheus0812) | 22/09/2025 |      21:10 - 21:52      | Plataforma Teams | [Luísa de Souza](https://github.com/Luisa12ll) |

<figcaption align="center">Tabela 1: Dados da reunião.</figcaption>

## Objetivos

- Decisão dos requisitos funcionais e não funcionais do aplicativo; e
- Revisando a técnica de elicitação: análise de documentação.

## Atividades

A seguir temos a <i>Tabela 2</i> que mostra como ficou divididas nossas atividades:

| N°  | Atividade     | Responsável                                                                                                                                                                                                                                                                                                | Entrega    |
| --- | ------------- | ---------------------------------------------------------------------------------------------------------------------------------------------------------------------------------------------------------------------------------------------------------------------------------------------------------- | ---------- |
| 1   | Reunião geral | [Camila Silva](https://github.com/CamilaSilvaC), [Geovanna Alves](https://github.com/GeovannaUmbelino), [Lara Souza](https://github.com/mel14-hub), [Luísa de Souza](https://github.com/luisa12ll), [Pedro Henrique](https://github.com/pedrohpsantos), e [Yan Matheus](https://github.com/Yanmatheus0812) | 24/09/2025 |

<figcaption align="center">Tabela 2: Atividades a serem feitas.</figcaption>

## Link da gravação

<iframe width="560" height="315" src="https://www.youtube.com/embed/AjYSbjo5K38?si=6QFt2s5swlpFvczK" title="YouTube video player" frameborder="0" allow="accelerometer; autoplay; clipboard-write; encrypted-media; gyroscope; picture-in-picture; web-share" referrerpolicy="strict-origin-when-cross-origin" allowfullscreen></iframe>

## Próxima Reunião

Será realizada no dia 24/09/2025, às 21:00.

## Histórico de Versões

| Versão | Data       | Descrição           | Autor                                          | Revisor                                               |
| ------ | ---------- | ------------------- | ---------------------------------------------- | ----------------------------------------------------- |
| 1.0    | 03/10/2025 | Documentação da ata | [Luísa de Souza](https://github.com/Luisa12ll) | [Geovanna Alves](https://github.com/GeovannaUmbelino) |
