# 7. Ata de Reunião(12/09)

## Dados da Reunião

A seguir temos a <i>Tabela 1</i> que mostra os dados da reunião:

|                                                                                                                     Alunos presentes                                                                                                                      |    Data    | Horário de inicio e fim |      Local       |                      Redator                       |
| :-------------------------------------------------------------------------------------------------------------------------------------------------------------------------------------------------------------------------------------------------------: | :--------: | :---------------------: | :--------------: | :------------------------------------------------: |
| [Geovanna Alves](https://github.com/GeovannaUmbelino), [Lara Souza](https://github.com/mel14-hub), [Luísa de Souza](https://github.com/luisa12ll), [Pedro Henrique](https://github.com/pedrohpsantos), e [Yan Matheus](https://github.com/Yanmatheus0812) | 12/09/2025 |      20:00 - 20:52      | Plataforma Teams | [Pedro Henrique](https://github.com/pedrohpsantos) |

<figcaption align="center">Tabela 1: Dados da reunião.</figcaption>

## Objetivos

- Escolha do novo aplicativo;
- Analisando as mudanças que o professor comentou em aula; e
- Atribuição de issues.

## Atividades

A seguir temos a <i>Tabela 2</i> que mostra como ficou divididas nossas atividades:

| N°  | Atividade                     | Responsável                                                                                                                                                                                                                                                                                                | Entrega    |
| --- | ----------------------------- | ---------------------------------------------------------------------------------------------------------------------------------------------------------------------------------------------------------------------------------------------------------------------------------------------------------- | ---------- |
| 1   | Reatribuição das novas issues | [Camila Silva](https://github.com/CamilaSilvaC), [Geovanna Alves](https://github.com/GeovannaUmbelino), [Lara Souza](https://github.com/mel14-hub), [Luísa de Souza](https://github.com/luisa12ll), [Pedro Henrique](https://github.com/pedrohpsantos), e [Yan Matheus](https://github.com/Yanmatheus0812) | 12/09/2025 |

<figcaption align="center">Tabela 2: Atividades a serem feitas.</figcaption>

## Link da gravação

<iframe width="560" height="315" src="https://www.youtube.com/embed/Ysfx6ekLXDI?si=g7bIoPtSoTIiWi9f" title="YouTube video player" frameborder="0" allow="accelerometer; autoplay; clipboard-write; encrypted-media; gyroscope; picture-in-picture; web-share" referrerpolicy="strict-origin-when-cross-origin" allowfullscreen></iframe>

## Próxima Reunião

Será realizada no dia 13/09/2025, às 21:00.

## Histórico de Versões

| Versão | Data       | Descrição           | Autor                                          | Revisor                                               |
| ------ | ---------- | ------------------- | ---------------------------------------------- | ----------------------------------------------------- |
| 1.0    | 15/09/2025 | Documentação da ata | [Luísa de Souza](https://github.com/luisa12ll) | [Geovanna Alves](https://github.com/GeovannaUmbelino) |
