# 19. Ata de Reunião(03/10)

## Dados da Reunião

A seguir temos a <i>Tabela 1</i> que mostra os dados da reunião:

|                                                                                                                                                 Alunos presentes                                                                                                                                                  |    Data    | Horário de inicio e fim |      Local       |                        Redator                        |
| :---------------------------------------------------------------------------------------------------------------------------------------------------------------------------------------------------------------------------------------------------------------------------------------------------------------: | :--------: | :---------------------: | :--------------: | :---------------------------------------------------: |
| [Camila Silva](https://github.com/CamilaSilvaC), [Geovanna Alves](https://github.com/GeovannaUmbelino), [Lara Souza](https://github.com/mel14-hub), [Luísa de Souza](https://github.com/GeovannaUmbelino), [Pedro Henrique](https://github.com/pedrohpsantos), e [Yan Matheus](https://github.com/Yanmatheus0812) | 03/10/2025 |      21:30 - 22:30      | Plataforma Teams | [Geovanna Alves](https://github.com/GeovannaUmbelino) |

<figcaption align="center">Tabela 1: Dados da reunião.</figcaption>

## Objetivos

- Definição das atividades e alinhamento; e
- Revisão de algumas seções da entrega 2.

## Atividades

A seguir temos a <i>Tabela 2</i> que mostra como ficou divididas nossas atividades:

| N°  | Atividade                                                                                | Responsável                                                                                                                                                                                                                                                                                                       | Entrega    |
| --- | ---------------------------------------------------------------------------------------- | ----------------------------------------------------------------------------------------------------------------------------------------------------------------------------------------------------------------------------------------------------------------------------------------------------------------- | ---------- |
| 1   | Realizar Modelagem de requisitos: Cenários, Léxico, Use Case, Especificação Suplementar. | [Camila Silva](https://github.com/CamilaSilvaC), [Geovanna Alves](https://github.com/GeovannaUmbelino), [Lara Souza](https://github.com/mel14-hub), [Luísa de Souza](https://github.com/GeovannaUmbelino), [Pedro Henrique](https://github.com/pedrohpsantos), e [Yan Matheus](https://github.com/Yanmatheus0812) | 11/10/2025 |

<figcaption align="center">Tabela 2: Atividades a serem feitas.</figcaption>

## Link da gravação

<iframe width="560" height="315" src="https://www.youtube.com/embed/NfKA79jvOa0?si=iFxSgBZgQfgenAb8" title="YouTube video player" frameborder="0" allow="accelerometer; autoplay; clipboard-write; encrypted-media; gyroscope; picture-in-picture; web-share" referrerpolicy="strict-origin-when-cross-origin" allowfullscreen></iframe>

## Próxima Reunião

Será realizada no dia 07/10/2025, às 21:30.

## Histórico de Versões

| Versão | Data       | Descrição           | Autor                                                 | Revisor                                            |
| ------ | ---------- | ------------------- | ----------------------------------------------------- | -------------------------------------------------- |
| 1.0    | 04/10/2025 | Documentação da ata | [Luísa de Souza](https://github.com/GeovannaUmbelino) | [Pedro Henrique](https://github.com/pedrohpsantos) |
