# 31. Ata de Reunião(04/11)

## Dados da Reunião

A seguir temos a <i>Tabela 1</i> que mostra os dados da reunião:

|                                                                                                                                              Alunos presentes                                                                                                                                              |    Data    | Horário de inicio e fim |      Local       |                      Redator                       |
| :--------------------------------------------------------------------------------------------------------------------------------------------------------------------------------------------------------------------------------------------------------------------------------------------------------: | :--------: | :---------------------: | :--------------: | :------------------------------------------------: |
| [Camila Silva](https://github.com/CamilaSilvaC), [Geovanna Alves](https://github.com/GeovannaUmbelino), [Lara Souza](https://github.com/mel14-hub), [Luísa de Souza](https://github.com/luisa12ll), [Pedro Henrique](https://github.com/pedrohpsantos), e [Yan Matheus](https://github.com/Yanmatheus0812) | 04/11/2025 |      21:30 - 22:30      | Plataforma Teams | [Pedro Henrique](https://github.com/pedrohpsantos) |

<figcaption align="center">Tabela 1: Dados da reunião.</figcaption>

## Objetivos

- Resolver conflitos dos repositórios

## Atividades

A seguir temos a <i>Tabela 2</i> que mostra como ficou divididas nossas atividades:

| N°  | Atividade               | Responsável                                                                                                                                                                                                                                                                                                | Entrega    |
| --- | ----------------------- | ---------------------------------------------------------------------------------------------------------------------------------------------------------------------------------------------------------------------------------------------------------------------------------------------------------- | ---------- |
| 1   | Análise de Documentos | [Camila Silva](https://github.com/CamilaSilvaC), [Geovanna Alves](https://github.com/GeovannaUmbelino), [Lara Souza](https://github.com/mel14-hub), [Luísa de Souza](https://github.com/luisa12ll), [Pedro Henrique](https://github.com/pedrohpsantos), e [Yan Matheus](https://github.com/Yanmatheus0812) | 10/11/2025 |

<figcaption align="center">Tabela 2: Atividades a serem feitas.</figcaption>

## Link da gravação

<iframe width="560" height="315" src="https://www.youtube.com/embed/FUXV7Y0rcIk?si=qbNa0pJGqkMjYdUT" title="YouTube video player" frameborder="0" allow="accelerometer; autoplay; clipboard-write; encrypted-media; gyroscope; picture-in-picture; web-share" referrerpolicy="strict-origin-when-cross-origin" allowfullscreen></iframe>

## Próxima Reunião

Será realizada no dia 05/11/2025, às 21:30.

## Histórico de Versões

| Versão | Data       | Descrição           | Autor                                              | Revisor                                          |
| ------ | ---------- | ------------------- | -------------------------------------------------- | ------------------------------------------------ |
| 1.0    | 04/11/2025 | Documentação da ata | [Pedro Henrique](https://github.com/pedrohpsantos) | [Yan Matheus](https://github.com/Yanmatheus0812) |
